智慧財產及商業法院民事裁定  
111年度民秘聲字第25號
聲  請  人  車庫娛樂股份有限公司

法定代理人  邵光琦              
代  理  人  黃翔瑜              
相  對  人  蔣孟宏即觸電網工作室


上列當事人間請求排除侵害著作權行為事件（本院111年度民補
字第62號），聲請人聲請對相對人核發秘密保持命令，本院裁定
如下：
      主    文
相對人就本院111年度民補字第62號請求排除侵害著作權行為事
件，聲請人所提出之原證1、2，不得為實施上開訴訟以外之目的
而使用，或對未受秘密保持命令之人開示。
      理    由
一、聲請意旨略以：原證1、2內容包含聲請人取得視聽著作著作
    權專屬授權之來源、授權範圍及授權期間，為聲請人持有之
    營業秘密，上開資料係存放於聲請人公司內，由法務人員管
    理，非一般人員可得接觸，上開資料如經開示或供訴訟進行
    以外之目的使用，可能遭競爭對手或同業知悉，而使聲請人
    喪失對外洽談電影代理之議價籌碼，有妨害聲請人或第三人
    基於該營業秘密之事業活動之虞，爰依智慧財產案件審理法
    第11條第1項規定，聲請對相對人核發秘密保持命令等語。
二、按當事人或第三人就其持有之營業秘密，經釋明符合下列情
    形者，法院得依該當事人或第三人之聲請，對他造當事人、
    代理人、輔佐人或其他訴訟關係人發秘密保持命令：一、當
    事人書狀之內容，記載當事人或第三人之營業秘密，或已調
    查或應調查之證據，涉及當事人或第三人之營業秘密。二、
    為避免因前款之營業秘密經開示，或供該訴訟進行以外之目
    的使用，有妨害該當事人或第三人基於該營業秘密之事業活
    動之虞，致有限制其開示或使用之必要。前項規定，於他造
    當事人、代理人、輔佐人或其他訴訟關係人，在聲請前已依
    前項第1 款規定之書狀閱覽或證據調查以外方法，取得或持
    有該營業秘密時，不適用之。受秘密保持命令之人，就該營
    業秘密，不得為實施該訴訟以外之目的而使用之，或對未受
    秘密保持命令之人開示，智慧財產案件審理法第11條定有明
    文。
三、經查，本院111年度民補字第62號卷宗內所附聲請人提出之
    原證1、2，分別為聲請人與第三人就本案爭執之86部視聽著
    作（下稱系爭著作）簽署之著作財產權專屬授權之影片授權
    書、權利證明書、授權合約書，涉及系爭著作之專屬授權地
    區、期間等事項，原證1編號52授權合約書第5條並有「有關
    本合約合作之相關執行方式與內容，除經他方事前書面同意
    ；或由非負有保密義務之第三人所公開；或經法院、行政機
    關命令公開等情形，任一方不得於本合約期間將本合約內容
    揭露於第三者」之保密約定（見111年度民補字第62號卷附
    原證1第52-2頁），故聲請人主張原證1、2非一般涉及該類
    資訊之人所知，具有秘密性且有實際或潛在之經濟價值，並
    已採取合理之保密措施，為其所有之營業秘密，應堪採信。
    又本件並無證據可認至本件秘密保持命令聲請時止，相對人
    曾自閱覽書狀或調查證據以外之方法，取得上開資料，則上
    開營業秘密如經開示，或供本院111年度民補字第62號訴訟
    進行以外之目的使用，有妨害聲請人或第三人基於該營業秘
    密之事業活動之虞，故有限制其開示或使用之必要。是以，
    聲請人就主文所示資料聲請對相對人核發秘密保持命令，經
    核尚無不合，應予准許。
四、依智慧財產案件審理法第13條第1項，裁定如主文。
中　　華　　民　　國　　111 　年　　6 　　月　　13　　日
                          智慧財產第四庭
                                  法  官　陳蒨儀
以上正本證明與原本無異。
本件不得抗告。
中　　華　　民　　國　　111 　年　　6 　　月　　13　　日
                                  書記官  蔡文揚
附註：
一、本秘密保持命令，自本命令送達相對人時起發生效力。
二、受秘密保持命令之人，其住所或居所有遷移時，應向法院陳
    明。
附錄違反本命令之相關處罰條文：
智慧財產案件審理法第35條
違反本法秘密保持命令者，處三年以下有期徒刑、拘役或科或併
科新臺幣十萬元以下罰金。
前項之罪，須告訴乃論。